【裁判字號】    99,簡上,276
【裁判日期】    990511
【裁判案由】    詐欺
【裁判全文】
臺灣臺中地方法院刑事判決             99年度簡上字第276號
上  訴  人  臺灣臺中地方法院檢察署檢察官
被      告  甲○○
上列上訴人因被告詐欺案件，不服本院臺中簡易庭民國98年12月
31日98年度簡字第1269號判決（起訴案號：98年度偵字第24133
號），提起上訴，本院管轄之第二審合議庭判決如下：
    主    文
上訴駁回。
    犯罪事實
一、緣陳耀泓（綽號「偉哥」、「阿偉」，共同詐欺取財部分，
    經本院以98年度易字第3452號判處有期徒刑2年在案）對利
    用GATEWAY（閘道器）而為網際網路通話之技術具有相當之
    認識，且因其先前從事旅遊業務，在大陸廈門地區認識真實
    姓名年籍不詳，綽號「小鄭」之成年男子 ，而可取得大陸
    之個人資料，李銘益（共同詐欺取財部分，經本院以98年度
    易字第3452號判處有期徒刑1年8月在案）則對泰國提領不法
    所得之車手集團有接觸管道，並可透過大陸地區之真實年籍
    不詳，綽號「大米」之成年男子，取得大陸地區如附表三之
    人頭金融帳戶資料。渠等於民國98年1月初，見中國大陸民
    眾日益富庶，且電話、金融服務日趨成熟，竟與前揭「小鄭
    」、「大米」及其所屬之詐騙集團成員，共同基於意圖為自
    己不法所有反覆實施之集合性犯意聯絡，謀議既成，即共同
    成立以電話詐騙大陸民眾之「詐騙機房」（俗稱「公司」）
    與提領詐騙不法所得之「轉帳機房」，並約定「詐騙機房」
    由陳耀泓負責出資、管理，而詐騙所得之款項，則委由陳耀
    泓、李銘益之「轉帳機房」負責提領；「轉帳機房」則由雙
    方平均出資，且各得利潤之一部，並由李銘益負責與泰國車
    手集團之聯絡事項，且該機房之委託對象不限於陳耀泓出資
    之「詐騙機房」。雙方並約定，各自招募人員與渠等共同遂
    行此等詐欺行為。
二、陳耀泓遂於98年2月及3月初，找蘇柏元、吳芷嵐、陳阜舟（
    共同詐欺取財部分，經本院以98年度易字第3452號分別判處
    有期徒刑1年4月、1年2月、1年4月在案）商討成立「詐騙機
    房」之事宜，吳芷嵐再找馬椿森（共同詐欺取財部分，經本
    院以98年度易字第3452號判處有期徒刑1年）加入，渠等遂
    共同基於意圖為自己不法所有反覆實施之集合性犯意聯絡，
    謀議既成，由陳耀泓提供資金、如附表一（除編號17、25至
    93以外）所示之犯罪工具，大陸被害人資料、大陸工商銀行
    、農業銀行或建設銀行之人頭帳戶帳號、教戰手冊、詐欺用
    之電話閘道器（GATEWAY）等相關硬體設備；蘇柏元負責找
    人擔任「詐騙機房」內接、打電話之成員，並負責居中聯絡
    「詐騙機房」與陳耀泓間之聯繫；吳芷嵐負責「詐騙機房」
    之管理、帳務、撥接電話；陳阜舟負責「詐騙機房」及宿舍
    之管理、撥接電話與指導成員撥接電話技巧；馬椿森則負責
    承租房屋作為「詐騙機房」之據點，且擔任該機房之人頭負
    責人，於東窗事發時必須扛起所有責任。且陳耀泓、蘇柏元
    、吳芷嵐各按詐騙款項抽成，馬椿森每月則領取新臺幣（下
    同）2萬5000元之報酬。渠等並議定將「詐騙機房」成員分
    為三線，第一線人員冒充中國電信公司之客服人員，打電話
    向大陸民眾表示「遭冒名申請電話」，復將電話轉接至「詐
    騙機房」內之第二線詐騙人員，由第二線人員佯稱為「大陸
    公安局警官」，向大陸民眾表示其帳戶涉嫌洗錢案，帳戶即
    將遭到凍結；再將電話轉至第三線人員，由第三線人員假冒
    為「大陸金管會主任」或「大陸檢察官」，要被害人前往金
    融機構自動提款機前，將錢匯入犯罪集團所指定之大陸地區
    工商銀行、農業銀行或建設銀行之指定人頭帳戶。馬椿森隨
    即於同年2月初、4月初、7月中旬，先後承租臺中縣潭子鄉
    ○○路○段9號24樓、臺中縣潭子鄉○○街3號3樓、臺中縣潭
    子鄉○○路○段7巷48號11樓，作為「詐騙機房」之據點。陳
    耀泓在該處，架設以GATEWAY為通信架構之網路電話。蘇柏
    元、吳芷嵐、陳阜舟並於附表一所示之時間，招募蘇柏元之
    妹蘇琬婷（共同詐欺取財部分，經本院以98年度易字第3452
    號判處有期徒刑5月）、張郁菁、林信彬、詹昀諭、劉鈺傳
    、林嘉祺、許嘉芬、林信晨、徐薪豐、鄧珮縈、王炳凱、陳
    立婷、陳重文、石智柔、林牽、張雅惠、林佩芬、劉昱辰、
    蘇瑋羚、辛侑崇（共同詐欺部分，經本院以98年度簡字第12
    70號分別判處拘役30日、有期徒刑2月、有期徒刑3月、有期
    徒刑2月、有期徒刑2月、拘役40日、拘役30日、拘役30日、
    拘役10日、有期徒刑3月、拘役30日、拘役20日、拘役20日
    、拘役10日、拘役40日、有期徒刑2月、有期徒刑2月、有期
    徒刑3月、有期徒刑2月在案）、潘克強、劉孟達、田孟清（
    均由本院另行審結）及少年劉Ｏ銓（81年12月生，真實姓名
    及年籍均詳卷，共同詐欺部分，經臺灣彰化地方法院以98年
    度少護字第198號裁定交付保護管束確定在案）等人加入「
    詐騙機房」（其各人詳細加入時間及擔任工作如附表四所示
    ）。而甲○○則經由少年蕭Ｏ業（82年7月生，真實姓名及
    年籍均詳卷，未據警方移送）之介紹，約自附表四編號39之
    時間加入詐詐騙集團，甲○○即與其等共同基於意圖為自己
    不法所有反覆實施之集合性犯意聯絡，由其擔任附表四編號
    39示，在其他成員撥打電話予大陸地區被害人時，在旁持對
    講機佯裝是警官，使大陸地區被害人誤信係公安部門來電之
    工作，渠等以上開分工方式行使詐術，致98年3月初至同年8
    月17日間，有王小華、梁春等10數位不詳姓名之大陸民眾因
    而受騙，共計詐得人民幣200餘萬元（梁春於98年4月22日，
    在家遭該集團成員佯稱銀行卡有問題而被騙人民幣65萬元，
    並匯入陳天流向建設銀行申請之帳號00000000000000000號
    帳戶中，幸及時凍結而僅損失人民幣20萬元），其各人獲利
    如附表四所示（甲○○尚未領得薪資或分紅）。
三、陳耀泓、李銘益亦承上之集合犯意，於98年3月初，在臺中
    市○○區○○路87巷66號11樓之1成立「轉帳機房」，從事
    「中國大陸、泰國、臺灣」3地之詐騙款項轉帳提款事務，
    並抽取提領金額之18％至22％作為傭金。並由陳耀泓、李銘
    益共同提供附表一編號25至72所示之物，李銘益則以自己擁
    有之附表一編號17之手機聯絡，並同時以每月5萬元之薪水
    ，找譚良國、吳偉德（共同詐欺部分，經本院以98年易字第
    3452號分別判處有期徒刑6月、有期徒刑6月在案）、馬鎮涼
    、張芳菖（共同詐欺部分，經本院以99年度易字第603號分
    別判處有期徒刑4月、有期徒刑4月）加入此「轉帳機房」，
    陳耀泓亦於此時，以相同薪資找陳中和、何凱立（共同詐欺
    部分，經本院以98年易字第3452號分別判處有期徒刑5月、
    有期徒刑6月在案）加入此「轉帳機房」（詳細加入時間及
    所得如附表四所示），嗣譚國良再找莫體光（共同詐欺部分
    ，經本院以98年易字第3452號判處有期徒刑4月）加入此「
    轉帳機房」（加入時間如附表四所示）。渠等即共同基於意
    圖為自己不法所有之集合性犯意聯絡，由吳偉德、何凱立負
    責接聽各「詐騙機房」（俗稱「公司」）需求大陸人頭帳戶
    或委託提領詐騙所得之電話；若是前者，就向陳中和拿大陸
    人頭金融帳戶之號碼，再以行動電話簡訊傳送給「詐騙機房
    」；若是後者，就通知陳中和、莫體光、張芳菖，以U盾（
    中國大陸網路銀行電子憑證）及其密碼查詢大陸人頭帳戶中
    ，是否確有該筆詐騙金額入帳；若是，再將該匯入詐騙所得
    款項之人頭帳戶中之金額，轉匯至泰國車手擁有提款卡之數
    個大陸人頭金融帳戶中（因中國大陸銀聯卡在國外有提款上
    限之限制，因此會將詐騙所得分散至數個大陸人頭帳戶，以
    方便泰國車手可在當地即時提款）；待陳中和、莫體光完成
    轉匯動作後，就由馬鎮涼打電話到泰國，請以綽號「大米」
    之男子為首之泰國車手集團，在泰國以前述大陸人頭金融帳
    戶之金聯卡提領詐騙所得，再由「大米」透過泰國當地之地
    下匯兌業者，將錢匯入陳耀泓所持有之石賢有限公司向合作
    金庫商業銀行申設帳號0000000000000號、臺灣銀行西屯分
    行申設帳號000000000000號、吳芷嵐向第一商業銀行進化分
    行帳號00000000000號或其他「詐騙機房」指定之帳戶。而
    李銘益原本指示譚良國於98年3月間，至泰國加入以「大米
    」為首之車手集團，並在當地擔任車手提領款項。嗣於同年
    7月間，譚良國返國與馬鎮涼交換工作，改由譚良國在臺灣
    擔任聯絡泰國車手提款之工作，而馬鎮涼、張芳菖則赴泰國
    加入「大米車手集團」擔任領款車手。自98年3月初起至同
    年8月17日止，該「轉帳機房」總計替各該「詐騙機房」提
    領1100萬元之詐騙所得，陳耀泓（包括犯罪事實三部分）、
    李銘益因此獲得如附表四之所得。
四、陳耀泓復於98年4月間，找王正賢（共同詐欺部分，經本院
    以98年度易字第3452號判處有期徒刑6月）商討成立「詐騙
    機房」之事宜，渠等遂承租臺中市○○區○○路892巷2號4
    樓之21作為「詐騙機房」，並由陳耀泓提供如附表一編號73
    至93所示之物，並招募何閔隆、楊盛評、葉明達（共同詐欺
    部分，經本院以98年度易字第3452號均判處有期徒刑5月）
    等人加入，並議定將「詐騙機房」成員分為二線。第一線人
    員冒充「中國大陸之法院收發室人員、書記官、檢察官」，
    打電話向中國大陸之被害人詢問「是否收到法院通知信件」
    ，並表示被害人因為涉及金融刑事案件，資產將遭凍結，並
    將電話轉由第二線人員；第二線人員則冒充為「檢察長」，
    要被害人前往金融機構自動提款機前，將錢匯入犯罪集團所
    指定之大陸地區工商銀行、農業銀行或建設銀行之指定人頭
    帳戶，如此才能保全財產。而王正賢、何閔隆、楊盛評、葉
    明達每月各可獲得詐騙所得之1成作為收入，其餘則歸陳耀
    泓所有。王正賢、何閔隆、楊盛評、葉明達即共同基於意圖
    為自己不法所有之集合性犯意聯絡，自98年3月7日至同年8
    月17日為止，共計有10數位大陸民眾受騙，共計詐騙約32萬
    5千餘元人民幣（其各人加入時間及詐騙所得亦如附表四所
    示）。嗣於98年8月17日，經臺灣臺中地方法院檢察署檢察
    官指揮彰化縣警察局，持本院核發之搜索票，至上開「詐騙
    機房」、「轉帳機房」、陳耀泓、蘇柏元、張郁菁之住處搜
    索，當場扣得如陳耀泓等人供共同犯本案詐欺取財用之如附
    表一所示之物及與附表二編號8、28、30、34、37、41、43
    、52、54之詐騙被害人所得之財物及與本案詐欺取財無關之
    如附表二所示（除編號8、28、30、34、37、41、43、52、5
    4）之物。
    理  由
一、證據能力
    按被告以外之人（包括證人、鑑定人、告訴人、被害人及共
    同被告等）於審判外之陳述雖不符刑事訴訟法第159條之1至
    之4等4條之規定，而經當事人於審判程序同意作為證據，法
    院審酌該言詞陳述或書面陳述作成時之情況，認為適當者，
    亦得為證據；當事人、代理人或辯護人於法院調查證據時，
    知有刑事訴訟法第159條第1項不得為證據之情形，而未於言
    詞辯論終結前聲明異議者，視為有前項之同意，同法第159
    條之5定有明文。立法意旨在於傳聞證據未經當事人之反對
    詰問予以核實，原則上先予排除。惟若當事人已放棄反對詰
    問權，於審判程序中表明同意該等傳聞證據可作為證據；或
    於言詞辯論終結前未聲明異議，基於尊重當事人對傳聞證據
    之處分權，及證據資料愈豐富，愈有助於真實發見之理念，
    且強化言詞辯論主義，使訴訟程序得以順暢進行，上開傳聞
    證據亦均具有證據能力。查，有關以下所引用被告以外之人
    於審判外之言詞或書面陳述，而不符合刑事訴訟法第159條
    之1至第159條之4之規定者，雖屬傳聞證據，業經本院於審
    理時當庭提示而為合法之調查，公訴人、被告均未於言詞辯
    論終結前爭執其證據能力，本院審酌前開證據之取得，無違
    法或不當之情形，且亦無顯不可信之情況，並與認定本案事
    實具有關聯性，本院認為適當，依刑事訴訟法第159條之5之
    規定，均具有證據能力。
二、訊據被告甲○○對於上開犯罪事實均供承不諱，並有大陸地
    區被害人梁春之指述、證人陳天流於大陸公安部門警詢之陳
    述、證人即共犯陳耀泓、李銘益、蘇柏元、陳中和、何凱立
    、吳偉德、譚良國、莫體光、王正賢、葉明達、吳芷嵐、陳
    阜舟、馬椿森、林信彬、詹昀諭、劉昱辰、蘇瑋羚、辛侑崇
    於警詢、偵訊及本院原審所述、證人即共犯何閔隆、楊勝評
    、蘇琬婷、張郁菁、劉鈺傳、林嘉祺、許嘉芬、林信晨、徐
    薪豐、鄧珮縈、王炳凱、陳立婷、陳重文、石智柔、林牽、
    張雅惠、林佩芬於警詢、本院原審所述、證人即共犯潘克強
    、劉孟達、田孟清、劉Ｏ銓及證人蕭Ｏ業於警詢之證述在卷
    足憑，復有卷附之門號0000000000等號之行動電話通訊監察
    書及通訊監察譯文、彰化縣警察局刑警大隊搜索、扣押筆錄
    、扣押物品目錄表、臺灣銀行匯款申請書回條聯、現場蒐證
    照片、房屋租賃契約書、指認犯罪嫌疑人紀錄表、案件偵查
    資料移交清單（接受刑事案件登記表等、陳天流訊問筆錄、
    梁春詢問筆錄、呈請立案報告書、凍結/解除凍解存款/匯款
    通知書、立案報告書、中國建設銀行龍卡通申請表、陳天流
    存款帳戶明細）、車籍查詢-基本資料詳細畫面、通聯調閱
    查詢單、內政部警政署國人入出境資料、航空班機旅客清單
    、犯罪事證一覽表、旅客入出境明細資料、臺灣銀行西屯分
    行西屯營字第09850006781號函檢送石賢公司開戶資料及交
    易明細、中國信託商業銀行股份有限公司98年8月24日中信
    銀字第09822271210300號函檢送蘇琬婷帳戶開戶資料及交易
    明細、合作金庫商業銀行中港分行98年8月25日合金港存字
    第0980003221號函檢送石賢有限公司帳戶開戶資料及交易明
    細、第一商業銀行進化分行98年7月3日一進化字第00027號
    函、98年8月28日一進化字第00037號函檢送吳芷嵐開戶基本
    資料及存款明細資料、經濟部中部辦公室98年9月15日經中
    三字第09834839080號函檢送石賢有限公司登記案卷，本院
    98年度易字第3452號、99年度易字603號、98年度簡字第127
    0號刑事判決及扣案之如附表一、附表二編號8、28、30、34
    、37、41、43、52、54所示之物可證，是核被告之自白核與
    事實相符，本案事證明確，被告共同詐欺犯行，洵堪認定，
    應依法論科。
三、核被告所為，係犯刑法第339條第1項之詐欺取財罪。按刑事
    法若干犯罪行為態樣，本質上原具有反覆、延續實行之特徵
    ，立法時既予特別歸類，定為犯罪構成要件之行為要素，則
    行為人基於概括之犯意，在密切接近之一定時、地持續實行
    之複次行為，倘依社會通念，於客觀上認為符合一個反覆、
    延續性之行為觀念者，於刑法評價上，即應僅成立一罪。學
    理上所稱「集合犯」之職業性、營業性或收集性等具有重複
    特質之犯罪均屬之，例如經營、從事業務、收集、販賣、製
    造、散布等行為概念者是（最高法院95年度臺上字第1079號
    、95年度臺上字第4686號、96年度臺上字第1722號判決意旨
    供參）。而刑法刪除第56條連續犯規定，修正理由四亦載明
    ：「至連續犯之規定廢除後，對於部分習慣犯，例如竊盜、
    吸毒等犯罪，是否會因適用數罪併罰而使刑罰過重產生不合
    理之現象一節，在實務運用上應可參考德、日等國之經驗，
    委由學界及實務以補充解釋之方式，發展接續犯之概念，對
    於合乎『接續犯』或『包括的一罪』之情形，認為構成單一
    之犯罪，以限縮數罪併罰之範圍，用以解決上述問題。」等
    語，足見立法者亦深知各類型犯罪有其本質上之特殊性，非
    可於連續犯規定刪除後，逕將所有犯罪行為論以數罪併合處
    罰。而學理上包括一罪概念中，關於集合犯之態樣，係指依
    一般社會通念，特定犯罪行為具有反覆實施之特性，而藉由
    法條中客觀構成要件之行為要素，涵括上開具有反覆實施特
    性之數個犯罪行為，僅接受一次刑法之評價為已足。查透過
    電話發送詐騙電話乃新興之犯罪型態，其犯罪型態具有集團
    性、縝密分工性、反覆性、計畫性、職業性，顯非屬偶而為
    之的犯罪類型，而係反覆以同種類詐騙行為為目的之社會活
    動之職業性犯罪，此觀實務上，在刑法修正前，對於此類型
    犯罪，乃依修正前刑法第340條常業犯論處自明。惟刑法第
    340條之常業詐欺罪，業於95年7月1日修正公布刪除，自不
    得再以該罪相繩，惟衡諸該種犯罪之習性及社會常情，本即
    具有反覆實施之性質，依社會通念於客觀上乃符合一個反覆
    、延續性之行為觀念，評價為包括一罪之集合犯，尚稱合理
    。本件共犯陳耀泓等人與大陸地區綽號「小鄭」、「大米」
    組成詐騙集團，自98年3月初起至98年8月17日被查獲時止，
    並招募被告甲○○等人加入，以上開方式，以每日撥打電話
    之方式，共計向被害人梁春、王小華等數十位不詳姓名之遂
    行詐騙之犯行，其詐騙時間密集，次數頻繁，整個詐騙集團
    詐騙總額高達人民幣數百萬元，準此，本件所有被告參與上
    開詐騙集團之犯罪行為，顯係出於反覆、延續單一詐欺行為
    之決意甚明，揆諸前揭說明，在刑法第340條之常業詐欺規
    定廢除後，所有被告之多數詐欺取財行為，應論以包括一罪
    之集合犯，僅受一次刑法評價，即僅論以一詐欺取財罪已足
    。又按共同正犯之意思聯絡，不限於事前有所協議，其於行
    為當時，基於相互之認識，以共同犯罪之意思參與者，亦無
    礙於共同正犯之成立；又按共同正犯之成立，祇須具有犯意
    之聯絡及行為之分擔，既不問犯罪動機起於何人，亦不必每
    一階段犯行，均須參與，若共同實施犯罪行為之人，在共同
    意思範圍內，各自分擔犯罪行為之一部，相互利用他人之行
    為，以達其犯罪之目的，其成立不以全體均參與實施犯罪構
    成要件之行為為要件；參與犯罪構成要件之行為者，固為共
    同正犯；以自己共同犯罪之意思，參與犯罪構成要件以外之
    行為，或以自己共同犯罪之意思，事前同謀，而由其中一部
    分人實行犯罪之行為者，亦均應認為共同正犯，使之對於全
    部行為所發生之結果，負其責任；另共同正犯之意思聯絡，
    原不以數人間直接發生者為限，若有間接之聯絡者，亦包括
    在內，如甲分別邀約乙、丙犯罪，雖乙、丙間彼此並無直接
    之聯絡，亦無礙於其為共同正犯之成立，此有最高法院73年
    臺上字第1886號判例及92年度臺上字第2824號判決、34度上
    字第862號判例、77年度臺上字第2135號判例意旨可資參照
    。是以共同之行為決意不一定要在事先即行為前便已存在，
    行為當中始先後形成亦可，且不以其間均相互認識為要件。
    查，本案被告甲○○，與犯罪事實欄所列之共犯陳耀泓等人
    間，就被告加入之時間所參與犯罪之部分，有犯意聯絡及行
    為分擔，為共同正犯。至少年蕭○業部分，未據警方移送，
    尚乏證據證明與本案有關，附此敘明。
四、原審認被告甲○○共同詐欺犯行，事證明確，並審酌共犯陳
    耀泓等人共組詐騙集團，詐取大陸地區被害人財物，犯罪計
    畫縝密，集團內部角色分工細密，誘使被害人交付財物，嚴
    重敗壞社會風氣，危害社會治安甚鉅，並考量被告甲○○犯
    後已坦承犯行，尚有悔意，並審酌其於詐欺集團中之角色分
    工均僅係受僱於人、並未獲有利益及參與時間短暫，並考量
    其犯罪之動機、目的、手段、智識程度等一切情狀，量處如
    被告拘役10日，並諭知易科罰金之折算標準，並就扣案之如
    附表一所示共犯陳耀泓等人所有供犯本案詐欺取財用之物，
    依據共同正犯之責任共同原則，併為沒收之諭知，其認事用
    法，量刑亦堪認妥適。檢察官上訴意旨以原審量刑過輕，建
    請量處有期徒刑6月以上等語，然按刑罰之量定，固屬法院
    自由裁量之職權行使，但仍應審酌刑法第57條所列各款事由
    及一切情狀，為酌量輕重之標準，並非漫無限制；在同一犯
    罪事實與情節，如別無其他加重或減輕之原因，下級審法院
    量定之刑，亦無過重或失輕之不當情形，則上級審法院對下
    級審法院之職權行使，原則上應予尊重；此有最高法院85年
    度臺上字第2446號裁判意旨可資參酌，是法律賦予審判者自
    由裁量權，雖此項裁量權之行使，並非得以任意或自由為之
    ，仍應受一般法律原則之拘束、符合法律授權之目的，並受
    法律秩序之理念、法律感情及慣例所規範，亦即法官量刑權
    固為受法律拘束之裁量原則，但其內涵、表現仍將因各法官
    的理念、價值觀、法學教育背景的不同而異，是以自由裁量
    的界限實難有客觀的解答，端賴法官於個案審判時，依個案
    事由加以審酌，倘無裁量濫用情事，要難謂其有不當之處。
    查，本案被告所犯刑法第339條第1項之詐欺取財罪，其法定
    刑為5年以下有期徒刑、拘役或科或併科1000元以下罰金之
    罪，原審之量刑並未低於法定刑範圍而為刑罰之諭知。又原
    審依簡易判決程序對被告處刑，並於判決詳載認定被告犯罪
    之事實及理由，並考量犯後坦承犯行，其加入詐欺集團之時
    間短暫，並僅屬受僱之角色，且無任何獲利等情為量刑審酌
    事由，尚難認原審未就刑法第57條之各款事由為具體之酌量
    ，原審基此總合考量而科處被告拘役10日，亦難謂有裁量權
    濫用之違法或不當。此外，又查無其他足資加重所科刑度之
    事由，是原判決除認事用法均無違失外，量刑亦適當妥切。
    檢察官遽依告訴人之請求對原判決提起上訴，指摘原判決量
    刑過輕，未慮及個案量刑事由，其上訴尚非有據，自應予以
    駁回。
據上論斷，應依刑事訴訟法第455條之1第1項、第3項、第368條
，判決如主文。
本案經檢察官乙○○到庭執行職務。
中    華    民    國    99    年    5    月    11     日
                  刑事第三庭  審判長法  官  周瑞芬
                                    法  官  陳思成
                                    法  官  李慧瑜
以上正本證明與原本無異。
不得上訴。
                                    書記官  張雅慧
中    華    民    國    99    年    5    月    11     日
附表一：沒收部分：
┌──┬───────────┬─────────┬─────┬─────┐
│編號│查扣時間、地點        │扣押物品名稱      │數量      │查扣物持有│
│    │                      │                  │          │人        │
├──┼───────────┼─────────┼─────┼─────┤
│ 1  │97.08.17日9時10分     │NOKIA牌手機（門號 │1支       │陳耀泓    │
│    │臺中市○○區○○路4段 │：0000000000）    │          │          │
├──┤693號3F（C棟）        ├─────────┼─────┤          │
│ 2  │                      │NOKIA牌手機（門號 │1支       │          │
│    │                      │：0000000000）    │          │          │
├──┤                      ├─────────┼─────┤          │
│ 3  │                      │NOKIA牌手機（門號 │1支       │          │
│    │                      │：0000000000）    │          │          │
├──┤                      ├─────────┼─────┤          │
│ 4  │                      │NOKIA牌手機（IMEI │1支       │          │
│    │                      │：00000000000000）│          │          │
├──┤                      ├─────────┼─────┤          │
│ 5  │                      │筆記型電腦        │3台       │          │
├──┤                      ├─────────┼─────┤          │
│ 6  │                      │SIM卡             │2張       │          │
├──┤                      ├─────────┼─────┤          │
│ 7  │                      │隨身碟            │5支       │          │
├──┤                      ├─────────┼─────┤          │
│ 8  │                      │存摺（含提款卡1張 │1組       │          │
│    │                      │、印章4顆）       │          │          │
├──┤                      ├─────────┼─────┤          │
│ 9  │                      │帳冊              │4本       │          │
├──┤                      ├─────────┼─────┤          │
│10  │                      │帳戶資料          │10張      │          │
├──┤                      ├─────────┼─────┤          │
│11  │                      │收支表            │2張       │          │
├──┤                      ├─────────┼─────┤          │
│12  │                      │密碼通知書        │2份       │          │
├──┤                      ├─────────┼─────┤          │
│13  │                      │電話儲值卡        │8張       │          │
├──┤                      ├─────────┼─────┤          │
│14  │                      │薪資帳冊          │2本       │          │
├──┤                      ├─────────┼─────┤          │
│15  │                      │出國明細表        │1張       │          │
├──┤                      ├─────────┼─────┤          │
│16  │                      │大陸客戶記錄便條紙│2張       │          │
├──┼───────────┼─────────┼─────┼─────┤
│17  │97.08.18日14時45分    │手機（門號：      │1支       │李銘益    │
│    │彰化市○○路○段778號 │0000000000 ）     │          │          │
├──┼───────────┼─────────┼─────┼─────┤
│18  │97.08.17日9時30分     │NOKIA牌手機（IMEI │1支       │蘇柏元    │
│    │臺中市○區○○路460號 │：00000000000000）│          │          │
├──┤13F之9                ├─────────┼─────┤          │
│19  │                      │SAMSUNG牌手機（IME│1支       │          │
│    │                      │I：歸零）         │          │          │
├──┤                      ├─────────┼─────┤          │
│20  │                      │教戰手冊          │58張      │          │
├──┤                      ├─────────┼─────┤          │
│21  │                      │電腦（含螢幕、鍵盤│1組       │          │
│    │                      │）                │          │          │
├──┤                      ├─────────┼─────┤          │
│22  │                      │雜記本            │1本       │          │
├──┤                      ├─────────┼─────┤          │
│23  │                      │撕毀的SIM卡       │2張       │          │
├──┤                      ├─────────┼─────┤          │
│24  │                      │撕毀的帳目        │1疊       │          │
├──┼───────────┼─────────┼─────┼─────┤
│25  │97.08.17日9時15分     │NOKIA牌手機（門號 │1支       │譚良國    │
│    │臺中市○○區○○路87巷│：0000000000）    │          │          │
├──┤66號11樓之1C棟        ├─────────┼─────┤          │
│26  │                      │NOKIA牌手機（門號 │1支       │          │
│    │                      │：0000000000）    │          │          │
├──┤                      ├─────────┼─────┤          │
│27  │                      │SIM卡             │3張       │          │
├──┤                      ├─────────┼─────┤          │
│28  │                      │帳冊              │2本       │          │
├──┤                      ├─────────┼─────┤          │
│29  │                      │空白工作明細表    │9張       │          │
├──┤                      ├─────────┼─────┼─────┤
│30  │                      │存摺              │2本       │吳偉德    │
├──┤                      ├─────────┼─────┤          │
│31  │                      │印章              │1顆       │          │
├──┤                      ├─────────┼─────┤          │
│32  │                      │NOKIA牌手機（門號 │1支       │          │
│    │                      │：0000000000）    │          │          │
├──┤                      ├─────────┼─────┤          │
│33  │                      │NOKIA牌手機（門號 │1支       │          │
│    │                      │：0000000000）    │          │          │
├──┤                      ├─────────┼─────┼─────┤
│34  │                      │存摺（含印章）    │1本       │莫體光    │
├──┤                      ├─────────┼─────┤          │
│35  │                      │NOKIA牌手機（門號 │1支       │          │
│    │                      │：0000000000，SIM │          │          │
│    │                      │卡1張，無法開機） │          │          │
├──┤                      ├─────────┼─────┤          │
│36  │                      │張晏甄門號申請表  │1張       │          │
├──┤                      ├─────────┼─────┼─────┤
│37  │                      │筆記型電腦        │1台       │何凱立    │
├──┤                      ├─────────┼─────┤          │
│38  │                      │記載大陸帳戶紙張  │5張       │          │
├──┤                      ├─────────┼─────┤          │
│39  │                      │帳冊              │6本       │          │
├──┤                      ├─────────┼─────┤          │
│40  │                      │ASUS牌手機（門號：│1支       │          │
│    │                      │0000000000）      │          │          │
├──┤                      ├─────────┼─────┤          │
│41  │                      │合庫銀行存摺（戶名│2本       │          │
│    │                      │石賢公司、何凱立帳│          │          │
│    │                      │戶）              │          │          │
├──┤                      ├─────────┼─────┤          │
│42  │                      │合庫銀行金融卡（戶│1張       │          │
│    │                      │名石賢公司、何凱立│          │          │
│    │                      │帳戶）            │          │          │
├──┤                      ├─────────┼─────┤          │
│43  │                      │隨身碟            │1支       │          │
├──┤                      ├─────────┼─────┤          │
│44  │                      │交易明細單        │1張       │          │
├──┤                      ├─────────┼─────┤          │
│45  │                      │GATEWAY           │2台       │          │
├──┤                      ├─────────┼─────┼─────┤
│46  │                      │筆記型電腦        │4台       │陳中和    │
├──┤                      ├─────────┼─────┤          │
│47  │                      │NOKIA牌手機（門號 │1支       │          │
│    │                      │：0000000000）    │          │          │
├──┤                      ├─────────┼─────┤          │
│48  │                      │NOKIA牌手機（門號 │1支       │          │
│    │                      │：0000000000）    │          │          │
├──┤                      ├─────────┼─────┤          │
│49  │                      │NOKIA牌手機（門號 │1支       │          │
│    │                      │：0000000000）    │          │          │
├──┤                      ├─────────┼─────┤          │
│50  │                      │NOKIA牌手機（門號 │1支       │          │
│    │                      │：0000000000）    │          │          │
├──┤                      ├─────────┼─────┤          │
│51  │                      │NOKIA牌手機（IMEI:│1支       │          │
│    │                      │000000000000000） │          │          │
├──┤                      ├─────────┼─────┤          │
│52  │                      │NOKIA牌手機（門號 │1支       │          │
│    │                      │：0000000000）    │          │          │
├──┤                      ├─────────┼─────┤          │
│53  │                      │NOKIA牌手機（門號 │1支       │          │
│    │                      │：00000000000）   │          │          │
├──┤                      ├─────────┼─────┤          │
│54  │                      │NOKIA牌手機（門號 │1支       │          │
│    │                      │：000000000）     │          │          │
├──┤                      ├─────────┼─────┤          │
│55  │                      │NOKIA牌手機（門號 │1支       │          │
│    │                      │：0000000000）    │          │          │
├──┤                      ├─────────┼─────┤          │
│56  │                      │匯款單            │4張       │          │
├──┤                      ├─────────┼─────┤          │
│57  │                      │筆記本            │2本       │          │
├──┤                      ├─────────┼─────┤          │
│58  │                      │記事單            │5張       │          │
├──┤                      ├─────────┼─────┤          │
│59  │                      │隨身碟            │4支       │          │
├──┤                      ├─────────┼─────┤          │
│60  │                      │列表機            │1台       │          │
├──┤                      ├─────────┼─────┤          │
│61  │                      │帳冊              │12本      │          │
├──┤                      ├─────────┼─────┤          │
│62  │                      │房屋租賃契約      │1本       │          │
├──┤                      ├─────────┼─────┤          │
│63  │                      │帳單              │6張       │          │
├──┤                      ├─────────┼─────┤          │
│64  │                      │存款單            │2張       │          │
├──┤                      ├─────────┼─────┤          │
│65  │                      │客戶資料密碼單    │5張       │          │
├──┤                      ├─────────┼─────┤          │
│66  │                      │SIM卡             │3張       │          │
├──┤                      ├─────────┼─────┤          │
│67  │                      │影印單            │1張       │          │
├──┤                      ├─────────┼─────┤          │
│68  │                      │保險櫃            │1個       │          │
├──┤                      ├─────────┼─────┤          │
│69  │                      │點鈔機            │1台       │          │
├──┤                      ├─────────┼─────┤          │
│70  │                      │客戶資料          │1疊       │          │
├──┤                      ├─────────┼─────┤          │
│71  │                      │U盾               │113支     │          │
├──┤                      ├─────────┼─────┤          │
│72  │                      │儲值卡            │8張       │          │
├──┼───────────┼─────────┼─────┼─────┤
│73  │97.08.17日9時10分     │NOKIA牌手機（門號 │1支       │王正賢    │
│    │臺中北屯區○○路892巷2│：0000000000）    │          │          │
├──┤號4樓之21             ├─────────┼─────┼─────┤
│74  │                      │NOKIA牌手機（門號 │1支       │葉明達    │
│    │                      │：00000000000）   │          │          │
├──┤                      ├─────────┼─────┤          │
│75  │                      │室內電話          │5支       │          │
├──┤                      ├─────────┼─────┤          │
│76  │                      │計算機            │1台       │          │
├──┤                      ├─────────┼─────┤          │
│77  │                      │網路電話路由器    │2台       │          │
├──┤                      ├─────────┼─────┤          │
│78  │                      │碎紙機            │1部       │          │
├──┤                      ├─────────┼─────┤          │
│79  │                      │白板              │1塊       │          │
├──┤                      ├─────────┼─────┤          │
│80  │                      │碎紙              │1包       │          │
├──┤                      ├─────────┼─────┤          │
│81  │                      │筆記本（教戰手冊）│1本       │          │
├──┤                      ├─────────┼─────┤          │
│82  │                      │資料夾（大陸銀行空│1本       │          │
│    │                      │        白匯款單）│          │          │
├──┤                      ├─────────┼─────┤          │
│83  │                      │被害人資料        │1紙       │          │
├──┤                      ├─────────┼─────┤          │
│84  │                      │電話轉接器        │1台       │          │
├──┤                      ├─────────┼─────┤          │
│85  │                      │筆記型電腦（含硬碟│1台       │          │
│    │                      │）                │          │          │
├──┤                      ├─────────┼─────┤          │
│86  │                      │鍵盤              │1台       │          │
├──┤                      ├─────────┼─────┤          │
│87  │                      │房屋契約          │1本       │          │
├──┤                      ├─────────┼─────┤          │
│88  │                      │IP分享器          │2台       │          │
├──┤                      ├─────────┼─────┤          │
│89  │                      │ADSL帳戶密碼      │2張       │          │
├──┤                      ├─────────┼─────┤          │
│90  │                      │列表機            │1台       │          │
├──┤                      ├─────────┼─────┼─────┤
│91  │                      │中信銀交易明細    │2張       │何閔隆    │
├──┤                      ├─────────┼─────┤          │
│92  │                      │電子銀行客戶記錄  │3張       │          │
├──┤                      ├─────────┼─────┤          │
│93  │                      │電子銀行申請書    │6張       │          │
├──┼───────────┼─────────┼─────┼─────┤
│94  │97.08.17日10時30分    │NOKIA牌手機（門號 │1支       │吳芷嵐    │
│    │臺中縣潭子鄉○○路○段7│：0000000000）    │          │          │
├──┤巷48號11樓            ├─────────┼─────┤          │
│95  │                      │NOKIA牌手機（門號 │1支       │          │
│    │                      │：0000000000）    │          │          │
├──┤                      ├─────────┼─────┤          │
│96  │                      │NOKIA牌手機（門號 │1支       │          │
│    │                      │：0000000000）    │          │          │
├──┤                      ├─────────┼─────┤          │
│97  │                      │NOKIA牌手機（門號 │1支       │          │
│    │                      │：0000000000）    │          │          │
├──┤                      ├─────────┼─────┤          │
│98  │                      │NOKIA牌手機（門號 │1支       │          │
│    │                      │：00000000000）   │          │          │
├──┤                      ├─────────┼─────┤          │
│99  │                      │教戰手冊（文件夾）│1疊       │          │
├──┤                      ├─────────┼─────┤          │
│100 │                      │筆記型電腦        │1台       │          │
├──┤                      ├─────────┼─────┤          │
│101 │                      │電話機            │30台      │          │
├──┤                      ├─────────┼─────┤          │
│102 │                      │印表機            │1台       │          │
├──┤                      ├─────────┼─────┤          │
│103 │                      │音響              │1台       │          │
├──┤                      ├─────────┼─────┤          │
│104 │                      │監視器            │1台       │          │
├──┤                      ├─────────┼─────┤          │
│105 │                      │GATEWAY           │15台      │          │
├──┤                      ├─────────┼─────┤          │
│106 │                      │IP分享器          │4台       │          │
├──┤                      ├─────────┼─────┤          │
│107 │                      │耳機              │6組       │          │
├──┤                      ├─────────┼─────┤          │
│108 │                      │無線電            │2台       │          │
├──┤                      ├─────────┼─────┤          │
│109 │                      │第四台分享器      │1台       │          │
├──┤                      ├─────────┼─────┤          │
│110 │                      │計算機            │2台       │          │
├──┤                      ├─────────┼─────┤          │
│111 │                      │對講機            │3組       │          │
├──┤                      ├─────────┼─────┤          │
│112 │                      │錄音機            │1台       │          │
├──┤                      ├─────────┼─────┤          │
│113 │                      │白板              │2塊       │          │
├──┤                      ├─────────┼─────┤          │
│114 │                      │客戶名冊及教戰手冊│1箱       │          │
├──┤                      ├─────────┼─────┼─────┤
│115 │                      │NOKIA牌手機（門號 │1支       │陳阜舟    │
│    │                      │：0000000000）    │          │          │
├──┤                      ├─────────┼─────┤          │
│116 │                      │NOKIA牌手機（門號 │1支       │          │
│    │                      │：0000000000）    │          │          │
├──┤                      ├─────────┼─────┤          │
│117 │                      │NOKIA牌手機（門號 │1支       │          │
│    │                      │：00000000000）   │          │          │
├──┤                      ├─────────┼─────┤          │
│118 │                      │SIM卡（大陸4臺灣1 │5張       │          │
│    │                      │）                │          │          │
├──┤                      ├─────────┼─────┤          │
│119 │                      │SD記憶卡          │1張       │          │
├──┤                      ├─────────┼─────┤          │
│120 │                      │隨身碟            │2支       │          │
├──┤                      ├─────────┼─────┤          │
│121 │                      │筆記型電腦        │1台       │          │
├──┤                      ├─────────┼─────┤          │
│122 │                      │IP分享器          │1台       │          │
├──┤                      ├─────────┼─────┤          │
│123 │                      │GATEWAY           │1台       │          │
├──┤                      ├─────────┼─────┤          │
│124 │                      │電話機            │2台       │          │
├──┤                      ├─────────┼─────┤          │
│125 │                      │詐欺手冊          │1本       │          │
├──┤                      ├─────────┼─────┤          │
│126 │                      │白板              │1塊       │          │
├──┤                      ├─────────┼─────┼─────┤
│127 │                      │被害人名冊        │3張       │林信彬    │
├──┤                      ├─────────┼─────┤          │
│128 │                      │筆記本            │1本       │          │
├──┤                      ├─────────┼─────┼─────┤
│129 │                      │詐騙稿單          │4張       │詹昀諭    │
├──┤                      ├─────────┼─────┤          │
│130 │                      │被害人個資表（空白│1張       │          │
│    │                      │）                │          │          │
├──┤                      ├─────────┼─────┤          │
│131 │                      │筆記本            │1本       │          │
├──┤                      ├─────────┼─────┤          │
│132 │                      │NOKIA牌手機（門號 │1支       │          │
│    │                      │：0000000000）    │          │          │
├──┤                      ├─────────┼─────┼─────┤
│133 │                      │詐騙稿單          │10張      │劉鈺傳    │
├──┤                      ├─────────┼─────┤          │
│134 │                      │被害人名冊        │11張      │          │
├──┤                      ├─────────┼─────┤          │
│135 │                      │被害人個資表（空白│3張       │          │
│    │                      │）                │          │          │
├──┤                      ├─────────┼─────┼─────┤
│136 │                      │詐騙稿單          │20張      │林嘉祺    │
├──┤                      ├─────────┼─────┤          │
│137 │                      │被害人名冊        │3張       │          │
├──┤                      ├─────────┼─────┤          │
│138 │                      │被害人個資表      │2張       │          │
├──┤                      ├─────────┼─────┤          │
│139 │                      │筆記本            │1本       │          │
├──┤                      ├─────────┼─────┼─────┤
│140 │                      │教戰手冊          │3份       │許嘉芬    │
├──┤                      ├─────────┼─────┤          │
│141 │                      │被害人名冊        │6張       │          │
├──┤                      ├─────────┼─────┤          │
│142 │                      │筆記本            │3本       │          │
├──┤                      ├─────────┼─────┼─────┤
│143 │                      │詐騙稿單（教戰手冊│5張       │潘克強    │
│    │                      │）                │          │          │
├──┤                      ├─────────┼─────┤          │
│144 │                      │被害人名冊        │23張      │          │
├──┤                      ├─────────┼─────┤          │
│145 │                      │被害人個資表（空白│1張       │          │
│    │                      │）                │          │          │
├──┤                      ├─────────┼─────┼─────┤
│146 │                      │詐騙稿單（教戰手冊│6張       │林信晨    │
│    │                      │）                │          │          │
├──┤                      ├─────────┼─────┤          │
│147 │                      │被害人名冊        │4張       │          │
├──┤                      ├─────────┼─────┼─────┤
│148 │                      │詐騙稿單（教戰手冊│8張       │徐薪豐    │
│    │                      │）                │          │          │
├──┤                      ├─────────┼─────┤          │
│149 │                      │被害人名冊        │3張       │          │
├──┤                      ├─────────┼─────┤          │
│150 │                      │筆記本            │2本       │          │
├──┤                      ├─────────┼─────┼─────┤
│151 │                      │詐騙稿單（教戰手冊│7張       │鄧珮縈    │
│    │                      │）                │          │          │
├──┤                      ├─────────┼─────┤          │
│152 │                      │被害人名冊        │2張       │          │
├──┤                      ├─────────┼─────┼─────┤
│153 │                      │教戰手冊          │1本       │王炳凱    │
├──┤                      ├─────────┼─────┤          │
│154 │                      │被害人名冊        │3張       │          │
├──┤                      ├─────────┼─────┼─────┤
│155 │                      │光特寬頻裝機單    │1張       │劉孟達    │
├──┤                      ├─────────┼─────┤          │
│156 │                      │教戰手冊          │6張       │          │
├──┤                      ├─────────┼─────┤          │
│157 │                      │被害人名冊        │2張       │          │
├──┤                      ├─────────┼─────┤          │
│158 │                      │筆記本            │1本       │          │
├──┤                      ├─────────┼─────┼─────┤
│159 │                      │教戰手冊          │6張       │陳立婷    │
├──┤                      ├─────────┼─────┤          │
│160 │                      │被害人名冊        │1張       │          │
├──┤                      ├─────────┼─────┼─────┤
│161 │                      │教戰手冊          │10張      │陳重文    │
├──┤                      ├─────────┼─────┤          │
│162 │                      │被害人名冊        │5張       │          │
├──┤                      ├─────────┼─────┤          │
│163 │                      │教戰筆記本        │1本       │          │
├──┤                      ├─────────┼─────┼─────┤
│164 │                      │教戰手冊          │16張      │石智柔    │
├──┤                      ├─────────┼─────┤          │
│165 │                      │被害人電話名冊    │4張       │          │
├──┤                      ├─────────┼─────┤          │
│166 │                      │教戰筆記本        │1本       │          │
├──┤                      ├─────────┼─────┼─────┤
│167 │                      │教戰手冊          │16張      │林牽      │
├──┤                      ├─────────┼─────┤          │
│168 │                      │被害人電話名冊    │9張       │          │
├──┤                      ├─────────┼─────┤          │
│169 │                      │教戰筆記本        │1本       │          │
├──┤                      ├─────────┼─────┼─────┤
│170 │                      │教戰手冊          │9張       │田孟清    │
├──┤                      ├─────────┼─────┤          │
│171 │                      │被害人電話名冊    │1張       │          │
├──┤                      ├─────────┼─────┤          │
│172 │                      │教戰筆記本        │1本       │          │
├──┤                      ├─────────┼─────┼─────┤
│173 │                      │教戰手冊          │11張      │張雅惠    │
├──┤                      ├─────────┼─────┤          │
│174 │                      │被害人電話名冊    │3張       │          │
├──┤                      ├─────────┼─────┤          │
│175 │                      │教戰筆記本        │1本       │          │
├──┤                      ├─────────┼─────┤          │
│176 │                      │被害人基本資料    │2張       │          │
├──┤                      ├─────────┼─────┼─────┤
│177 │                      │詐騙稿單          │11張      │劉○銓    │
├──┤                      ├─────────┼─────┤          │
│178 │                      │被害人名冊        │5張       │          │
├──┤                      ├─────────┼─────┤          │
│179 │                      │被害人個資表（空白│6張       │          │
│    │                      │）                │          │          │
├──┤                      ├─────────┼─────┤          │
│180 │                      │筆記本            │2本       │          │
└──┴───────────┴─────────┴─────┴─────┘
附表二：不予沒收部分：
┌──┬───────────┬─────────┬─────┬─────┐
│編號│查扣時間、地點        │扣押物品名稱      │數量      │查扣物持有│
│    │                      │                  │          │人        │
├──┼───────────┼─────────┼─────┼─────┤
│ 1  │97.08.17日9時10分     │NOKIA牌手機（門號 │1支       │陳耀泓    │
│    │臺中市○○區○○路4段 │：0000000000）    │          │          │
├──┤693號3F（C棟）        ├─────────┼─────┤          │
│ 2  │                      │NOKIA牌手機（門號 │1支       │          │
│    │                      │：0000000000）    │          │          │
├──┤                      ├─────────┼─────┤          │
│ 3  │                      │NOKIA牌手機（門號 │1支       │          │
│    │                      │：0000000000）    │          │          │
├──┤                      ├─────────┼─────┤          │
│ 4  │                      │MOTO牌手機（IMEI：│1支       │          │
│    │                      │000000000000000） │          │          │
├──┤                      ├─────────┼─────┤          │
│ 5  │                      │電池造型隨身碟    │1支       │          │
├──┤                      ├─────────┼─────┤          │
│ 6  │                      │房屋租賃契約      │1張       │          │
├──┤                      ├─────────┼─────┤          │
│ 7  │                      │提款卡            │10張      │          │
├──┤                      ├─────────┼─────┤          │
│ 8  │                      │現金（新臺幣）    │150000元  │          │
│    │                      │                  │（50000＋ │          │
│    │                      │                  │100000）  │          │
├──┼───────────┼─────────┼─────┼─────┤
│ 9  │97.08.17日9時30分     │MOTO牌手機（門號：│1支       │蘇柏元    │
│    │臺中市○區○○路460號 │:0000000000）     │          │          │
├──┤13F之9                ├─────────┼─────┤          │
│10  │                      │LG牌手機（S/N：   │1支       │          │
│    │                      │0000000）（扣押物 │          │          │
│    │                      │品清單原登記在蘇婉│          │          │
│    │                      │婷名下）          │          │          │
├──┤                      ├─────────┼─────┤          │
│11  │                      │信用卡            │6張       │          │
├──┤                      ├─────────┼─────┤          │
│12  │                      │存摺              │5本       │          │
│    │                      │（蘇柏元2本、鼎元 │          │          │
│    │                      │公司2本、蘇逸茗1本│          │          │
│    │                      │）                │          │          │
├──┤                      ├─────────┼─────┤          │
│13  │                      │支票簿            │4本       │          │
├──┤                      ├─────────┼─────┤          │
│14  │                      │現金（新臺幣）    │65900元   │          │
│    │                      │                  │（2900＋  │          │
│    │                      │                  │1000＋    │          │
│    │                      │                  │62000）   │          │
├──┤                      ├─────────┼─────┼─────┤
│15  │                      │NOKIA牌手機（門號 │1支       │蘇婉婷    │
│    │                      │：0000000000）    │          │          │
├──┤                      ├─────────┼─────┤          │
│16  │                      │ALCATEL牌手機（S/N│1支       │          │
│    │                      │：X35B00000000）  │          │          │
├──┤                      ├─────────┼─────┤          │
│17  │                      │DAEWOO牌手機（無  │1支       │          │
│    │                      │SIM卡）           │          │          │
├──┤                      ├─────────┼─────┤          │
│18  │                      │SONYERICSSON牌手機│1支       │          │
│    │                      │（IMEI：0000000000│          │          │
│    │                      │88106）           │          │          │
├──┤                      ├─────────┼─────┤          │
│19  │                      │NOKIA牌手機（IMEI:│1支       │          │
│    │                      │000000000000000） │          │          │
├──┤                      ├─────────┼─────┤          │
│20  │                      │SONYERICSSON牌手機│1支       │          │
│    │                      │（IMEI：0000000000│          │          │
│    │                      │73022）           │          │          │
├──┤                      ├─────────┼─────┤          │
│21  │                      │WINII牌手機（IMEI │1支       │          │
│    │                      │：000000000000）  │          │          │
├──┤                      ├─────────┼─────┤          │
│22  │                      │PHSJ98手機（S/N:  │1支       │          │
│    │                      │000000000）       │          │          │
├──┤                      ├─────────┼─────┤          │
│23  │                      │SONYERICSSON牌手機│1支       │          │
│    │                      │（IMEI：0000000000│          │          │
│    │                      │72917）           │          │          │
├──┤                      ├─────────┼─────┤          │
│24  │                      │現金（新臺幣）    │38900元（ │          │
│    │                      │                  │1400＋2500│          │
│    │                      │                  │＋35000） │          │
├──┤                      ├─────────┼─────┼─────┤
│25  │                      │NOKIA牌手機（門號 │1支       │官麗如    │
│    │                      │：0000000000）    │          │          │
├──┼───────────┼─────────┼─────┼─────┤
│26  │97.08.17日9時15分     │NOKIA牌手機（門號 │1支       │譚良國    │
│    │臺中市○○區○○路87巷│：0000000000）    │          │          │
├──┤66號11樓之1C棟        ├─────────┼─────┤          │
│27  │                      │NOKIA牌手機（門號 │1支       │          │
│    │                      │：0000000000）    │          │          │
├──┤                      ├─────────┼─────┤          │
│28  │                      │現金（新臺幣）    │230700元  │          │
├──┤                      ├─────────┼─────┼─────┤
│29  │                      │NOKIA牌手機（門號 │1支       │吳偉德    │
│    │                      │：0000000000）    │          │          │
├──┤                      ├─────────┼─────┤          │
│30  │                      │現金（新臺幣）    │730000元  │          │
├──┤                      ├─────────┼─────┼─────┤
│31  │                      │SAMSUNG牌手機（門 │1支       │莫體光    │
│    │                      │號：0000000000）  │          │          │
├──┤                      ├─────────┼─────┤          │
│32  │                      │LG牌手機（門號：  │1支       │          │
│    │                      │0000000000）      │          │          │
├──┤                      ├─────────┼─────┤          │
│33  │                      │無線網路卡        │1支       │          │
├──┤                      ├─────────┼─────┤          │
│34  │                      │現金（新臺幣）    │188000元（│          │
│    │                      │                  │180000＋  │          │
│    │                      │                  │8000）    │          │
├──┤                      ├─────────┼─────┤          │
│35  │                      │人民幣            │2930元    │          │
├──┤                      ├─────────┼─────┼─────┤
│36  │                      │ASUS牌手機（門號：│1支       │何凱立    │
│    │                      │0000000000）      │          │          │
├──┤                      ├─────────┼─────┤          │
│37  │                      │現金（新臺幣）    │26100元   │          │
├──┤                      ├─────────┼─────┼─────┤
│38  │                      │SAMSUNG牌手機（門 │1支       │陳中和    │
│    │                      │號：0000000000）  │          │          │
├──┤                      ├─────────┼─────┤          │
│39  │                      │郵局儲金簿        │1本       │          │
├──┤                      ├─────────┼─────┤          │
│40  │                      │存摺（兆豐銀行、土│2本       │          │
│    │                      │地銀行）          │          │          │
├──┤                      ├─────────┼─────┤          │
│41  │                      │現金（新臺幣）    │251000元（│          │
│    │                      │                  │240000＋  │          │
│    │                      │                  │11000）   │          │
├──┼───────────┼─────────┼─────┼─────┤
│42  │97.08.17日9時10分     │NOKIA牌手機（門號 │1支       │王正賢    │
│    │臺中北屯區○○路892巷2│：0000000000）    │          │          │
├──┤號4樓之21             ├─────────┼─────┤          │
│43  │                      │現金（新臺幣）    │29000元   │          │
├──┤                      ├─────────┼─────┼─────┤
│44  │                      │HAPPY Digital Life│1支       │葉明達    │
│    │                      │牌手機（門號：1364│          │          │
│    │                      │0000000、000000000│          │          │
│    │                      │60）              │          │          │
├──┤                      ├─────────┼─────┤          │
│45  │                      │NOKIA牌手機（門號 │1支       │          │
│    │                      │：0000000000）    │          │          │
├──┤                      ├─────────┼─────┤          │
│46  │                      │3G金蘋果牌手機（門│1支       │          │
│    │                      │號：0000000000）  │          │          │
├──┤                      ├─────────┼─────┼─────┤
│47  │                      │PANTECH牌手機（門 │1支       │楊盛評    │
│    │                      │號：0000000000）  │          │          │
├──┤                      ├─────────┼─────┼─────┤
│48  │                      │G＋C牌手機（門號：│1支       │何閔隆    │
│    │                      │0000000000）      │          │          │
├──┤                      ├─────────┼─────┤          │
│49  │                      │3G金蘋果牌手機（大│1支       │          │
│    │                      │陸SIM卡1張）      │          │          │
├──┼───────────┼─────────┼─────┼─────┤
│50  │97.08.17日10時30分    │SONYERICSSON牌手機│1支       │吳芷嵐    │
│    │臺中縣潭子鄉○○路○段7│（門號：0000000000│          │          │
│    │巷48號11樓            │）                │          │          │
├──┤                      ├─────────┼─────┤          │
│51  │                      │LG牌手機（門號：  │1支       │          │
│    │                      │0000000000）      │          │          │
├──┤                      ├─────────┼─────┤          │
│52  │                      │現金（新臺幣）    │38300元   │          │
│    │                      │                  │（33600＋ │          │
│    │                      │                  │4700）    │          │
├──┤                      ├─────────┼─────┼─────┤
│53  │                      │提款卡            │2張       │陳阜舟    │
├──┤                      ├─────────┼─────┤          │
│54  │                      │現金（新臺幣）    │11900元   │          │
├──┤                      ├─────────┼─────┼─────┤
│55  │                      │NOKIA牌手機（門號 │1支       │林信彬    │
│    │                      │：0000000000）    │          │          │
├──┤                      ├─────────┼─────┼─────┤
│56  │                      │SONYERICSSON牌手機│1支       │詹昀諭    │
│    │                      │（門號：0000000000│          │          │
│    │                      │）                │          │          │
├──┤                      ├─────────┼─────┼─────┤
│57  │                      │SONYERICSSON牌手機│1支       │劉鈺傳    │
│    │                      │（門號：0000000000│          │          │
│    │                      │）                │          │          │
├──┤                      ├─────────┼─────┼─────┤
│58  │                      │SONYERICSSON牌手機│1支       │林嘉祺    │
│    │                      │（門號：0000000000│          │          │
│    │                      │ ）               │          │          │
├──┤                      ├─────────┼─────┤          │
│59  │                      │長江A968牌手機（門│1支       │          │
│    │                      │號：0000000000）  │          │          │
├──┤                      ├─────────┼─────┼─────┤
│60  │                      │SONYERICSSON牌手機│1支       │林信晨    │
│    │                      │（門號：0000000000│          │          │
│    │                      │ ）               │          │          │
├──┤                      ├─────────┼─────┼─────┤
│61  │                      │NOKIA牌手機（門號 │1支       │徐薪豐    │
│    │                      │：0000000000）    │          │          │
├──┤                      ├─────────┼─────┼─────┤
│62  │                      │ALCATEL牌手機（門 │1支       │鄧珮縈    │
│    │                      │號：0000000000 ） │          │          │
├──┤                      ├─────────┼─────┼─────┤
│63  │                      │LG牌手機（門號：  │1支       │王炳凱    │
│    │                      │0000000000）      │          │          │
├──┤                      ├─────────┼─────┤          │
│64  │                      │NOKIA牌手機（門號 │1支       │          │
│    │                      │：0000000000）    │          │          │
├──┤                      ├─────────┼─────┼─────┤
│65  │                      │行動電話          │1支       │潘克強    │
├──┤                      ├─────────┼─────┼─────┤
│66  │                      │SONYERICSSON牌手機│1支       │劉○銓    │
│    │                      │（門號：0000000000│          │          │
│    │                      │）                │          │          │
├──┼───────────┼─────────┼─────┼─────┤
│67  │97.08.17日11時50分    │現金（新臺幣）    │58000元   │張郁菁    │
│    │臺中市○區○○○路317 │                  │          │          │
│    │號4F之7               │                  │          │          │
└──┴───────────┴─────────┴─────┴─────┘
附表三：人頭帳戶：
┌──┬────┬───────────┬────────────┐
│編號│戶名    │人頭銀行              │帳號                    │
├──┼────┼───────────┼────────────┤
│ 1  │呂素芬  │建設銀行佛山建強支行  │3112.0699.8010.2046.910 │
├──┼────┼───────────┼────────────┤
│ 2  │肖春生  │建設銀行              │0000000000000000000     │
├──┼────┼───────────┼────────────┤
│ 3  │張天富  │建設銀行              │0000-0000-0000-0000-000 │
├──┼────┼───────────┼────────────┤
│ 4  │吳忠燦  │中國銀行海口分行      │0000-0000-0000-0000-000 │
├──┼────┼───────────┼────────────┤
│ 5  │吳開科  │中國銀行海口分行      │0000000000000000000     │
├──┼────┼───────────┼────────────┤
│ 6  │吳清秀  │交通銀行海口分行      │6013.8278.0001.3862.264 │
├──┼────┼───────────┼────────────┤
│ 7  │吳壽    │中國銀行              │0000-0000-0000-0000-000 │
├──┼────┼───────────┼────────────┤
│ 8  │鄭斐文  │中國銀行              │0000000000000000000     │
├──┼────┼───────────┼────────────┤
│ 9  │黃理軍  │工商銀行泉州分行      │6222.0214.0800.2060.493 │
├──┼────┼───────────┼────────────┤
│10  │呂素芬  │工商銀行南海里水分行  │6222.0220.1300.1369.348 │
├──┼────┼───────────┼────────────┤
│11  │吳清秀  │工商銀行海南海口分行  │6222.6011.1000.1802.234 │
├──┼────┼───────────┼────────────┤
│12  │胡學飛  │工商銀行              │0000-0000-0000-0000-000 │
├──┼────┼───────────┼────────────┤
│13  │左超文  │工商銀行東莞分行      │0000-0000-0000-0000-000 │
├──┼────┼───────────┼────────────┤
│14  │羅德磊  │工商銀行東莞分行      │0000-0000-0000-0000-000 │
├──┼────┼───────────┼────────────┤
│15  │李忠運  │工商銀行海口分行      │0000-0000-0000-0000-000 │
├──┼────┼───────────┼────────────┤
│16  │林高良  │工商銀行              │0000-0000-0000-0000-000 │
├──┼────┼───────────┼────────────┤
│17  │郭元瓊  │工商銀行              │0000000000000000000     │
├──┼────┼───────────┼────────────┤
│18  │劉忠輝  │工商銀行海南分行      │0000-0000-00000000-000  │
├──┼────┼───────────┼────────────┤
│19  │陳元林  │工商銀行海南分行      │0000-0000-0000-0000-000 │
├──┼────┼───────────┼────────────┤
│20  │孫麼弟  │工商銀行              │0000-0000-0000-0000-000 │
├──┼────┼───────────┼────────────┤
│21  │王啟高  │工商銀行              │0000-0000-0000-0000-000 │
├──┼────┼───────────┼────────────┤
│22  │林高敏  │工商銀行海南海口分行  │0000-0000-0000-0000-000 │
├──┼────┼───────────┼────────────┤
│23  │王慶彬  │工商銀行海南海口分行  │0000-0000-0000-0000-000 │
├──┼────┼───────────┼────────────┤
│24  │郭元統  │工商銀行海南分行      │0000-0000-0000-0000-000 │
├──┼────┼───────────┼────────────┤
│25  │陳昌海  │工商銀行海南海口分行  │0000000000000000000     │
├──┼────┼───────────┼────────────┤
│26  │陳明韋  │工商銀行              │0000-0000-0000-0000-000 │
├──┼────┼───────────┼────────────┤
│27  │鄭定發  │工商銀行              │0000-0000-0000-0000-000 │
├──┼────┼───────────┼────────────┤
│28  │蒙美寧  │工商銀行              │0000-0000-0000-0000-000 │
├──┼────┼───────────┼────────────┤
│29  │沈雪蘭  │工商銀行              │0000000000000000064     │
├──┼────┼───────────┼────────────┤
│30  │黃章婷  │工商銀行              │0000000000000000000     │
├──┼────┼───────────┼────────────┤
│31  │吳鐘歸  │工商銀行              │0000000000000000000     │
├──┼────┼───────────┼────────────┤
│32  │胡學飛  │建設銀行東莞東坑支行  │0000000000000000000     │
├──┼────┼───────────┼────────────┤
│33  │唐昌燕  │建設銀行廣州東寶大廈支│6227.0033.2758.0083.209 │
│    │        │行                    │                        │
├──┼────┼───────────┼────────────┤
│34  │吳忠燦  │建設銀行              │6227.0035.2586.0083.498 │
├──┼────┼───────────┼────────────┤
│35  │鄧陽陽  │建設銀行東莞分行      │0000-0000-0000-0000-000 │
├──┼────┼───────────┼────────────┤
│36  │伍曉東  │建設銀行東莞分行      │0000-0000-0000-0000-000 │
├──┼────┼───────────┼────────────┤
│37  │劉彩花  │建設銀行東莞分行      │0000-0000-0000-0000-000 │
├──┼────┼───────────┼────────────┤
│38  │林澤    │建設銀行東莞分行      │0000000000000000054     │
├──┼────┼───────────┼────────────┤
│39  │胡學飛  │建設銀行東莞分行      │0000000000000000000     │
├──┼────┼───────────┼────────────┤
│40  │蘇青燕  │建設銀行              │0000000000000000000     │
├──┼────┼───────────┼────────────┤
│41  │賴寧霞  │建設銀行廣州分行      │0000-0000-0000-0000-000 │
├──┼────┼───────────┼────────────┤
│42  │劉成    │建設銀行廣州分行      │0000-0000-0000-0000-000 │
├──┼────┼───────────┼────────────┤
│43  │梁志升  │建設銀行廣州分行      │0000-0000-0000-0000-000 │
├──┼────┼───────────┼────────────┤
│44  │黎兆偉  │建設銀行廣州市駿景花園│0000-0000-0000-0000-000 │
│    │        │分理處                │                        │
├──┼────┼───────────┼────────────┤
│45  │駱志國  │建設銀行              │0000-0000-0000-0000-000 │
├──┼────┼───────────┼────────────┤
│46  │許炳存  │建設銀行              │0000-0000-0000-0000-000 │
├──┼────┼───────────┼────────────┤
│47  │朱良花  │建設銀行              │0000000000000000000     │
├──┼────┼───────────┼────────────┤
│48  │譚佐樓  │建設銀行重慶分行      │0000-0000-0000-0000-000 │
├──┼────┼───────────┼────────────┤
│49  │鄭文華  │農業銀行廈門分行      │6228.4800.7012.1329.612 │
├──┼────┼───────────┼────────────┤
│50  │鄭定發  │農業銀行海南分行      │0000-0000-0000-0000-000 │
├──┼────┼───────────┼────────────┤
│51  │王奮    │農業銀行              │0000-0000-0000-0000-000 │
├──┼────┼───────────┼────────────┤
│52  │陳明偉  │農業銀行海口分行      │0000-0000-0000-0000-000 │
├──┼────┼───────────┼────────────┤
│53  │陳明韋  │農業銀行海南分行0898  │0000-0000-0000-0000-000 │
├──┼────┼───────────┼────────────┤
│54  │林飛    │農業銀行海口分行      │0000-0000-0000-0000-000 │
├──┼────┼───────────┼────────────┤
│55  │符永春  │農業銀行海南分行      │0000-0000-0000-0000-000 │
├──┼────┼───────────┼────────────┤
│56  │王慶彬  │農業銀行海南分行      │0000-0000-0000-0000-000 │
├──┼────┼───────────┼────────────┤
│57  │郭元統  │農業銀行海南分行      │0000-0000-0000-0000-000 │
├──┼────┼───────────┼────────────┤
│58  │吳開科  │農業銀行              │0000000000000000000     │
├──┼────┼───────────┼────────────┤
│59  │文益    │農業銀行東莞分行      │0000-0000-0000-0000-000 │
├──┼────┼───────────┼────────────┤
│60  │胡學飛  │農業銀行              │0000-0000-0000-0000-000 │
├──┼────┼───────────┼────────────┤
│61  │肖春生  │農業銀行              │0000000000000000000     │
├──┼────┼───────────┼────────────┤
│62  │尤廓    │建設銀行深鎮分行      │0000000000000000000     │
├──┼────┼───────────┼────────────┤
│63  │文根    │建設銀行湖南衡陽衡東西│0000000000000000004     │
│    │        │街支行                │                        │
├──┼────┼───────────┼────────────┤
│64  │文益    │農業銀行東莞分行      │0000000000000000000     │
├──┼────┼───────────┼────────────┤
│65  │王隆超  │建設銀行              │0000000000000000000     │
├──┼────┼───────────┼────────────┤
│66  │王慶彬  │農業銀行海南分行      │0000000000000000000     │
├──┼────┼───────────┼────────────┤
│67  │王書能  │建設銀行海南分行      │0000000000000000000     │
├──┼────┼───────────┼────────────┤
│68  │左超文  │工商銀行東莞分行      │0000000000000000000     │
├──┼────┼───────────┼────────────┤
│69  │伍曉東  │建設銀行東莞分行      │0000000000000000000     │
├──┼────┼───────────┼────────────┤
│70  │朱啟凡  │工商銀行東莞分行      │0000000000000000000     │
├──┼────┼───────────┼────────────┤
│71  │朱啟凡  │建設銀行東莞厚街分行  │0000000000000000000     │
├──┼────┼───────────┼────────────┤
│72  │何永生  │工商銀行              │0000000000000000000     │
├──┼────┼───────────┼────────────┤
│73  │何磊    │建設銀行              │0000000000000000000     │
├──┼────┼───────────┼────────────┤
│74  │吳忠燦  │中國銀行海口分行      │0000000000000000000     │
├──┼────┼───────────┼────────────┤
│75  │吳清秀  │交通銀行海口分行      │0000000000000000000     │
├──┼────┼───────────┼────────────┤
│76  │吳壽    │中國銀行              │0000000000000000002     │
├──┼────┼───────────┼────────────┤
│77  │李小會  │建設銀行陝西西安      │0000000000000000000     │
├──┼────┼───────────┼────────────┤
│78  │李文玲  │工商銀行              │0000000000000000000     │
├──┼────┼───────────┼────────────┤
│79  │李必忠  │農業銀行              │0000000000000000000     │
├──┼────┼───────────┼────────────┤
│80  │李永勝  │建設銀行廣州執信南支行│0000000000000000000     │
├──┼────┼───────────┼────────────┤
│81  │李熙    │交通銀行              │0000000000000000037     │
├──┼────┼───────────┼────────────┤
│82  │李衛衛  │工商銀行東莞市分行    │0000000000000000000     │
├──┼────┼───────────┼────────────┤
│83  │李慶珠  │農業銀行              │0000000000000000000     │
├──┼────┼───────────┼────────────┤
│84  │杜云師  │建設銀行東莞分行      │0000000000000000000     │
├──┼────┼───────────┼────────────┤
│85  │沈雪蘭  │工商銀行              │0000000000000000064     │
├──┼────┼───────────┼────────────┤
│86  │沈雪蘭  │建設銀行              │0000000000000000000     │
├──┼────┼───────────┼────────────┤
│87  │周昌俊  │工商銀行              │0000000000000000000     │
├──┼────┼───────────┼────────────┤
│88  │周昌俊  │建設銀行              │0000000000000000000     │
├──┼────┼───────────┼────────────┤
│89  │林高敏  │工商銀行              │0000000000000000000     │
├──┼────┼───────────┼────────────┤
│90  │林朝展  │工商銀行              │0000000000000000000     │
├──┼────┼───────────┼────────────┤
│91  │林澤    │建設銀行              │0000000000000000054     │
├──┼────┼───────────┼────────────┤
│92  │林澤    │農業銀行              │0000000000000000003     │
├──┼────┼───────────┼────────────┤
│93  │林豔    │建設銀行              │0000000000000000000     │
├──┼────┼───────────┼────────────┤
│94  │邱文京  │建設銀行              │0000000000000000000     │
├──┼────┼───────────┼────────────┤
│95  │姜波    │農業銀行              │0000000000000000000     │
├──┼────┼───────────┼────────────┤
│96  │胡學飛  │工商銀行              │0000000000000000000     │
├──┼────┼───────────┼────────────┤
│97  │胡學飛  │建設銀行              │0000000000000000000     │
├──┼────┼───────────┼────────────┤
│98  │胡學飛  │農業銀行              │0000000000000000000     │
├──┼────┼───────────┼────────────┤
│99  │孫小奎  │建設銀行              │0000000000000000000     │
├──┼────┼───────────┼────────────┤
│100 │孫小奎  │農業銀行              │0000000000000000000     │
├──┼────┼───────────┼────────────┤
│101 │秦小明  │農業銀行              │0000000000000000000     │
├──┼────┼───────────┼────────────┤
│102 │張悅峰  │農業銀行              │0000000000000000007     │
├──┼────┼───────────┼────────────┤
│103 │曹騰飛  │農業銀行              │0000000000000000000     │
├──┼────┼───────────┼────────────┤
│104 │符永冠  │農業銀行              │0000000000000000000     │
├──┼────┼───────────┼────────────┤
│105 │郭春揚  │工商銀行              │0000000000000000000     │
├──┼────┼───────────┼────────────┤
│106 │郭春揚  │建設銀行              │0000000000000000000     │
├──┼────┼───────────┼────────────┤
│107 │陳正興  │工商銀行東莞分行      │0000000000000000000     │
├──┼────┼───────────┼────────────┤
│108 │陳正興  │農業銀行東莞分行      │0000000000000000000     │
├──┼────┼───────────┼────────────┤
│109 │陸雲龍  │農業銀行陝西西安分行  │0000000000000000000     │
├──┼────┼───────────┼────────────┤
│110 │陸學錦  │建設銀行東莞分行      │0000000000000000000     │
├──┼────┼───────────┼────────────┤
│111 │曾蜜情  │工商銀行湖南省衡陽市分│0000000000000000000     │
│    │        │行                    │                        │
├──┼────┼───────────┼────────────┤
│112 │曾龍釗  │建設銀行深鎮分行      │0000000000000000000     │
├──┼────┼───────────┼────────────┤
│113 │曾龍釗  │交通銀行              │0000000000000000000     │
├──┼────┼───────────┼────────────┤
│114 │黃林    │建設銀行深鎮分行      │0000000000000000000     │
├──┼────┼───────────┼────────────┤
│115 │黃林    │農業銀行深鎮分行      │0000000000000000000     │
├──┼────┼───────────┼────────────┤
│116 │黃修平  │工商銀行東莞分行      │0000000000000000000     │
├──┼────┼───────────┼────────────┤
│117 │黃修平  │農業銀行東莞分行      │0000000000000000000     │
├──┼────┼───────────┼────────────┤
│118 │廖超    │建設銀行深鎮分行      │0000000000000000000     │
├──┼────┼───────────┼────────────┤
│119 │蒙美寧  │工商銀行              │0000000000000000000     │
├──┼────┼───────────┼────────────┤
│120 │劉軍軍  │建設銀行深鎮分行      │0000000000000000000     │
├──┼────┼───────────┼────────────┤
│121 │劉彩花  │建設銀行東莞分行      │0000000000000000000     │
├──┼────┼───────────┼────────────┤
│122 │劉潔    │工商銀行東莞分行      │0000000000000000000     │
├──┼────┼───────────┼────────────┤
│123 │劉潔    │建設銀行東莞分行      │0000000000000000000     │
├──┼────┼───────────┼────────────┤
│124 │劉鐵柱  │工商銀行廣東廣州分行  │0000000000000000000     │
├──┼────┼───────────┼────────────┤
│125 │鄭定發  │農業銀行              │0000000000000000000     │
├──┼────┼───────────┼────────────┤
│126 │鄭茂立  │工商銀行              │6222Ｚ00000000000000     │
├──┼────┼───────────┼────────────┤
│127 │鄧星偉  │建設銀行深鎮分行      │0000000000000000000     │
├──┼────┼───────────┼────────────┤
│128 │鄧陽陽  │建設銀行              │0000000000000000000     │
├──┼────┼───────────┼────────────┤
│129 │鄧穆杰  │農業銀行東莞分行      │0000000000000000000     │
├──┼────┼───────────┼────────────┤
│130 │黎財興  │建設銀行深鎮分行      │0000000000000000000     │
├──┼────┼───────────┼────────────┤
│131 │羅德磊  │工商銀行東莞分行      │0000000000000000000     │
├──┼────┼───────────┼────────────┤
│132 │蘇青燕  │工商銀行東莞分行      │0000000000000000000     │
├──┼────┼───────────┼────────────┤
│133 │蘇青燕  │建設銀行東莞分行      │0000000000000000000     │
├──┼────┼───────────┼────────────┤
│134 │蘇青燕  │農業銀行東莞分行      │0000000000000000000     │
├──┼────┼───────────┼────────────┤
│135 │劉忠輝  │工商銀行              │0000000000000000000     │
├──┼────┼───────────┼────────────┤
│136 │劉明剛  │                      │000000000000000000      │
├──┼────┼───────────┼────────────┤
│137 │劉明剛  │工商銀行              │0000000000000000005     │
├──┼────┼───────────┼────────────┤
│138 │劉彩花  │工商銀行東莞分行      │0000000000000000000     │
├──┼────┼───────────┼────────────┤
│139 │吳忠燦  │工商銀行              │0000000000000000000     │
├──┼────┼───────────┼────────────┤
│140 │吳壽    │農業銀行              │0000000000000000009     │
├──┼────┼───────────┼────────────┤
│141 │吳鐘師  │工商銀行              │0000000000000000000     │
├──┼────┼───────────┼────────────┤
│142 │吳鐘師  │農業銀行              │0000000000000000000     │
├──┼────┼───────────┼────────────┤
│143 │楊書鋒  │工商銀行陝西渭南市分行│0000000000000000000     │
├──┼────┼───────────┼────────────┤
│144 │羅煒立  │農業銀行無錫分行      │0000000000000000000     │
├──┼────┼───────────┼────────────┤
│145 │鄧萬章  │農業銀行              │0000000000000000000     │
├──┼────┼───────────┼────────────┤
│146 │鄭定發  │建設銀行              │0000000000000000000     │
├──┼────┼───────────┼────────────┤
│147 │陸春葉  │農業銀行              │0000000000000000000     │
├──┼────┼───────────┼────────────┤
│148 │陳天流  │建設銀行              │0000000000000000000     │
├──┼────┼───────────┼────────────┤
│149 │陳裡軍  │工商銀行海南分行      │0000000000000000000     │
├──┼────┼───────────┼────────────┤
│150 │陳明韋  │工商銀行              │0000000000000000000     │
├──┼────┼───────────┼────────────┤
│151 │陳益婷  │農業銀行              │0000000000000000000     │
├──┼────┼───────────┼────────────┤
│152 │陳聰    │建設銀行              │0000000000000000004     │
├──┼────┼───────────┼────────────┤
│153 │韋揚江  │農業銀行              │0000000000000000000     │
├──┼────┼───────────┼────────────┤
│154 │麥惠榮  │農業銀行廣東省廣東市分│0000000000000000000     │
│    │        │行                    │                        │
├──┼────┼───────────┼────────────┤
│155 │黃林    │                      │000000000000000002      │
├──┼────┼───────────┼────────────┤
│156 │黃章婷  │工商銀行              │0000000000000000000     │
└──┴────┴───────────┴────────────┘
附表四：被告等人參與詐欺集團時間、擔任工作及詐騙所得：
┌──┬─────┬────────────┬─────────┐
│編號│被告姓名  │參與時間、擔任工作      │詐騙所得（新臺幣）│
│    │          │                        │、出處            │
├──┼─────┼────────────┼─────────┤
│ 1  │陳耀泓    │98年2月、3月初成立詐騙集│約150萬元         │
│    │          │團，為該集團首腦，集團分│                  │
│    │          │為潭子鄉○○○路詐騙機房│                  │
│    │          │及四川路轉帳機房三處，各│                  │
│    │          │自獨立作業，由各該處所負│                  │
│    │          │責人向伊回報詐騙情形。  │                  │
├──┼─────┼────────────┼─────────┤
│ 2  │李銘益    │98年3月初與陳耀泓共組詐 │約100至200萬元左右│
│    │          │騙集團，負責四川路轉帳機│                  │
│    │          │房並指揮譚良國等人將大陸│                  │
│    │          │民眾受騙款項匯入大陸人頭│                  │
│    │          │帳戶，透過泰國方面車手提│                  │
│    │          │領，再透過地下匯兌公司轉│                  │
│    │          │匯回臺灣，所剩結餘與陳耀│                  │
│    │          │泓平分。                │                  │
├──┼─────┼────────────┼─────────┤
│ 3  │蘇柏元    │98年2月、3月初與陳耀泓合│約60至70萬元左右  │
│    │          │組詐騙集團，負責介紹新人│                  │
│    │          │加入詐騙機房及擔任潭子鄉│                  │
│    │          │轉帳機房與陳耀泓聯繫之工│                  │
│    │          │作。                    │                  │
├──┼─────┼────────────┼─────────┤
│ 4  │吳芷嵐    │98年2月、3月初與陳耀泓共│約60至70萬元左右  │
│    │          │組詐騙集團，負責潭子鄉詐│                  │
│    │          │騙機房人員管理、行政事務│                  │
│    │          │、帳務會計及撥接詐騙電話│                  │
│    │          │等工作，直接對陳耀泓負責│                  │
│    │          │。                      │                  │
├──┼─────┼────────────┼─────────┤
│ 5  │陳阜舟    │98年2月、3月初與陳耀泓合│約15至20萬元左右  │
│    │          │組詐騙集團，負責潭子鄉詐│                  │
│    │          │騙機房管理及指導電話詐騙│                  │
│    │          │技巧等工作，直接對陳耀泓│                  │
│    │          │負責。                  │                  │
├──┼─────┼────────────┼─────────┤
│ 6  │蘇婉婷    │98年過年後參與潭子鄉詐騙│未獲利            │
│    │          │機房，擔任電話詐騙人員，│                  │
│    │          │，惟未曾詐騙成功，亦曾幫│                  │
│    │          │忙領取詐騙款項等行為。  │                  │
├──┼─────┼────────────┼─────────┤
│ 7  │張郁菁    │98年6月10日左右，經男友 │未獲利            │
│    │          │蘇柏元介紹參與潭子鄉詐騙│                  │
│    │          │機房，擔任電話詐騙人員，│                  │
│    │          │僅任職2、3日，惟未曾詐騙│                  │
│    │          │成功。                  │                  │
├──┼─────┼────────────┼─────────┤
│ 8  │林信彬    │98年5月間參與潭子鄉詐騙 │4萬8千元          │
│    │          │機房，擔任電腦維修及電話│                  │
│    │          │詐騙人員，曾成功詐騙1次 │                  │
│    │          │，領得2萬3千元，顧電腦及│                  │
│    │          │交換機支薪2萬5千元。    │                  │
├──┼─────┼────────────┼─────────┤
│ 9  │詹昀諭    │98年3月間參與潭子鄉詐騙 │約10至20萬元左右  │
│    │          │機房，擔任電話詐騙人員，│                  │
│    │          │報酬為詐騙所得5％－10 ％│                  │
│    │          │，每月約騙得2至4萬。    │                  │
├──┼─────┼────────────┼─────────┤
│ 10 │劉鈺傳    │98年3月初參與潭子鄉詐騙 │約2萬元左右       │
│    │          │機房，擔任電腦維修及電話│                  │
│    │          │詐騙人員，詐騙成功幾件不│                  │
│    │          │清楚，但有時一個星期拿5 │                  │
│    │          │、6千元、斷斷續續拿，沒 │                  │
│    │          │有統計。                │                  │
├──┼─────┼────────────┼─────────┤
│ 11 │林嘉祺    │98年7月中旬參與潭子鄉詐 │約1萬元左右       │
│    │          │騙機房，擔任電話詐騙人員│                  │
│    │          │，報酬為詐騙金額的1成。 │                  │
├──┼─────┼────────────┼─────────┤
│ 12 │許嘉芬    │98年8月1日，經林信彬介紹│未獲利            │
│    │          │參與潭子鄉詐騙機房，擔任│                  │
│    │          │電話詐騙人員，報酬為詐騙│                  │
│    │          │金額的10％，惟未曾詐騙成│                  │
│    │          │功。                    │                  │
├──┼─────┼────────────┼─────────┤
│ 13 │潘克強    │98年7月底參與潭子鄉詐騙 │未獲利            │
│    │          │機房，擔任電話詐騙人員，│                  │
│    │          │報酬為詐騙所得5％，惟未 │                  │
│    │          │曾詐騙成功。            │                  │
├──┼─────┼────────────┼─────────┤
│ 14 │林信晨    │98年8月12日參與潭子鄉詐 │未獲利            │
│    │          │騙機房，擔任電話詐騙人員│                  │
│    │          │，報酬為詐騙所得每萬元分│                  │
│    │          │5％，惟未曾詐騙成功。   │                  │
├──┼─────┼────────────┼─────────┤
│ 15 │許薪豐    │98年8月初參與潭子鄉詐騙 │未獲利            │
│    │          │機房，擔任電話詐騙人員，│                  │
│    │          │報酬為詐騙所得1成，惟尚 │                  │
│    │          │未詐騙成功。            │                  │
├──┼─────┼────────────┼─────────┤
│ 16 │鄧珮縈    │98年8月14日參與潭子鄉詐 │未獲利            │
│    │          │騙機房，擔任電話詐騙人員│                  │
│    │          │，任職第1天即遭查獲，尚 │                  │
│    │          │未曾撥打詐騙電話。      │                  │
├──┼─────┼────────────┼─────────┤
│ 17 │王炳凱    │98年4月參與潭子鄉詐騙機 │未獲利            │
│    │          │房，擔任電話詐騙人員，僅│                  │
│    │          │作2、3日即離職，未曾詐騙│                  │
│    │          │成功。                  │                  │
├──┼─────┼────────────┼─────────┤
│ 18 │劉孟達    │98年7月14、15日，經馬樁 │未獲利            │
│    │          │森介紹參與潭子鄉詐騙機房│                  │
│    │          │，擔任電話詐騙人員，報酬│                  │
│    │          │為詐騙金額的10％，惟未曾│                  │
│    │          │詐騙成功。              │                  │
├──┼─────┼────────────┼─────────┤
│ 19 │陳立婷    │98年8月中旬參與潭子鄉詐 │未獲利            │
│    │          │騙機房，擔任電話詐騙人員│                  │
│    │          │，惟未曾詐騙成功。      │                  │
├──┼─────┼────────────┼─────────┤
│ 20 │陳重文    │98年8月13日參與潭子鄉詐 │未獲利            │
│    │          │騙機房，擔任電話詐騙人員│                  │
│    │          │，惟未曾詐騙成功。      │                  │
├──┼─────┼────────────┼─────────┤
│ 21 │石智柔    │98年8月13日與男友陳重文 │未獲利            │
│    │          │一同參與潭子鄉詐騙機房，│                  │
│    │          │擔任電話詐騙人員，惟未曾│                  │
│    │          │詐騙成功。              │                  │
├──┼─────┼────────────┼─────────┤
│ 22 │林牽      │98年8月13日參與潭子鄉詐 │未獲利            │
│    │          │騙機房，擔任電話詐騙人員│                  │
│    │          │，惟未曾詐騙成功。      │                  │
├──┼─────┼────────────┼─────────┤
│ 23 │田孟清    │98年8月13日參與潭子鄉詐 │未獲利            │
│    │          │騙機房，擔任電話詐騙人員│                  │
│    │          │，曾成功詐騙1次，惟尚未 │                  │
│    │          │分到錢。                │                  │
├──┼─────┼────────────┼─────────┤
│ 24 │張雅惠    │98年8月13日參與潭子鄉詐 │5千元             │
│    │          │騙機房，擔任電話詐騙人員│                  │
│    │          │，報酬為詐騙金額的1成， │                  │
│    │          │於8月中旬曾成功詐騙1次。│                  │
├──┼─────┼────────────┼─────────┤
│ 25 │林佩芬    │98年2月2日參與潭子鄉詐騙│1萬2千元人民幣    │
│    │          │機房，擔任電話詐騙人員，│                  │
│    │          │於同年2月17日左右曾成功 │                  │
│    │          │詐騙1次，被害人姓名似為 │                  │
│    │          │王小華，詐騙金額為5萬元 │                  │
│    │          │人民幣，計分得1萬2千元人│                  │
│    │          │民幣，於同年3月12日離職 │                  │
│    │          │。                      │                  │
├──┼─────┼────────────┼─────────┤
│ 26 │劉昱辰    │98年3月初至5月初在潭子鄉│約數千元          │
│    │          │詐騙機房，惟均未成功，98│                  │
│    │          │年7月再進入從事一個月。 │                  │
├──┼─────┼────────────┼─────────┤
│ 27 │蘇瑋羚    │98年3月初經吳芷嵐介紹參 │約5、6萬元        │
│    │          │與潭子鄉詐騙機房，擔任電│                  │
│    │          │話詐騙人員，曾成功詐騙約│                  │
│    │          │10人，於同年4月底離職。 │                  │
├──┼─────┼────────────┼─────────┤
│ 28 │辛侑崇    │98年3、4月參與潭子鄉詐騙│約3至5萬元左右    │
│    │          │機房，擔任電話詐騙人員，│                  │
│    │          │曾成功詐騙3至5人。      │                  │
├──┼─────┼────────────┼─────────┤
│ 29 │馬樁森    │98年2、3月參與潭子鄉詐騙│每月2萬5千元，約拿│
│    │          │機房，負責承租房屋供作詐│5、6次            │
│    │          │騙機房、打掃及該詐騙機房│                  │
│    │          │人頭負責人等工作，報酬為│                  │
│    │          │每月2萬5千元，並曾擔任面│                  │
│    │          │試之工作。              │                  │
├──┼─────┼────────────┼─────────┤
│ 30 │王正賢    │98年4月間與陳耀泓共組詐 │約10多萬元        │
│    │          │騙集團，負責東光路詐騙機│                  │
│    │          │房及該機房與陳耀泓之聯繫│                  │
│    │          │，直接對陳耀泓負責。    │                  │
├──┼─────┼────────────┼─────────┤
│ 31 │何閔隆    │98年3月參與東光路詐騙機 │約5至6萬元左右    │
│    │          │房，擔任電話詐騙人員，於│                  │
│    │          │同年7月曾停工，8月份又開│                  │
│    │          │始。                    │                  │
├──┼─────┼────────────┼─────────┤
│ 32 │楊盛評    │98年6月參與東光路詐騙機 │約1萬元左右       │
│    │          │房，擔任電話詐騙人員，於│                  │
│    │          │同年7月曾停工後未再作。 │                  │
├──┼─────┼────────────┼─────────┤
│ 33 │葉明達    │98年5月參與東光路詐騙機 │約8至9萬元左右    │
│    │          │房，擔任電話詐騙人員，於│                  │
│    │          │同年7月曾停工，8月份又開│                  │
│    │          │始。                    │                  │
├──┼─────┼────────────┼─────────┤
│ 34 │陳中和    │98年4、5月間依陳耀泓指示│約8萬元           │
│    │          │至四川路轉帳機房學習詐騙│                  │
│    │          │款項轉帳，於同年7月正式 │                  │
│    │          │從事轉帳工作，自該時每月│                  │
│    │          │固定3萬元薪資，僅領過1次│                  │
│    │          │薪資，並自陳耀泓處取得5 │                  │
│    │          │、6萬元。               │                  │
├──┼─────┼────────────┼─────────┤
│ 35 │何凱立    │98年2、3月間在陳耀泓身邊│約20至25萬元      │
│    │          │幫忙，同年6月間經陳耀泓 │                  │
│    │          │介紹至四川路轉帳機房擔任│                  │
│    │          │電話接聽工作，月薪5萬元 │                  │
│    │          │，僅領過1次，含陳耀泓給 │                  │
│    │          │付部分約計獲利20至25萬元│                  │
│    │          │。                      │                  │
├──┼─────┼────────────┼─────────┤
│ 36 │吳偉德    │98年6月參與四川路轉帳機 │10萬元            │
│    │          │房，擔任接聽電話、提供詐│                  │
│    │          │騙機房大陸帳戶、提供自己│                  │
│    │          │帳戶供公司轉帳及提領匯至│                  │
│    │          │該帳戶之款項工作。      │                  │
├──┼─────┼────────────┼─────────┤
│ 37 │譚良國    │98年3月初參與四川路轉帳 │約5萬元＋15萬元泰 │
│    │          │機房並前往泰國擔任車手負│銖                │
│    │          │責提領人頭帳戶贓款工作，│                  │
│    │          │同年7月12日回臺負責聯繫 │                  │
│    │          │泰國車手提領贓款之內勤工│                  │
│    │          │作，於泰國擔任車手期間，│                  │
│    │          │約計獲利15萬元泰銖（5、 │                  │
│    │          │600萬泰銖×3﹪），擔任  │                  │
│    │          │內勤時獲利5萬元。       │                  │
├──┼─────┼────────────┼─────────┤
│ 38 │莫體光    │98年7月中經譚良國介紹參 │未獲利            │
│    │          │與四川路轉帳機房，於同年│                  │
│    │          │8月開始擔任網路銀行轉帳 │                  │
│    │          │工作，報酬每月3萬元，惟 │                  │
│    │          │尚未領取薪水。          │                  │
├──┼─────┼────────────┼─────────┤
│ 39 │甲○○    │約自98年6月20日至同年月 │未獲利            │
│    │          │25日止，加入該詐欺機房，│                  │
│    │          │惟並非直接擔任第一線、第│                  │
│    │          │二線之詐騙人員，而係於第│                  │
│    │          │一線、第二線成員撥打電話│                  │
│    │          │予大陸被害人時，持對講機│                  │
│    │          │至其他成員撥打電話之房間│                  │
│    │          │外，以對講機佯稱是警官，│                  │
│    │          │與正在撥打電話予大陸民眾│                  │
│    │          │之詐騙機房成員聯絡，讓接│                  │
│    │          │聽到詐騙集團電話之大陸民│                  │
│    │          │眾誤信係公安部門來電。  │                  │
├──┼─────┼────────────┼─────────┤
│ 40 │劉○銓    │98年4、5月間加入，擔任第│曾領過全體詐騙所得│
│    │          │二線之假冒大陸公安人員，│之百分之五。      │
│    │          │成功詐騙一、二次，總金額│                  │
│    │          │不超過過新臺幣3萬元。   │                  │
└──┴─────┴────────────┴─────────┘

司法院資訊處製作；財團法人民間司法改革基金會備份。
